【裁判字號】    89,訴,353
【裁判日期】    890428
【裁判案由】    毒品危害防制條例
【裁判全文】
臺灣桃園地方法院刑事判決                       八十九年度訴字第三五三號
    公  訴  人  臺灣桃園地方法院檢察署檢察官
    被      告  甲○○
右列被告因毒品危害防制條例案件，經檢察官提起公訴（八十八年度毒偵字第八三四
七號），本院判決如左：
    主      文
甲○○施用第一級毒品，累犯，處有期徒刑捌月，扣案之注射針筒壹支沒收；又施用
第二級毒品，累犯，處有期徒刑柒月，扣案之吸食器壹組、吸管壹支沒收。應執行有
期徒刑壹年貳月，扣案之注射針筒壹支、吸食器壹組及吸管壹支均沒收。
    事      實
一、甲○○曾於民國（下同）八十七年二月十九日因違反麻醉藥品管理條例案件，經
    本院判處有期徒刑六月，如易科罰金以三百元折算一日，並於同年三月二十七日
    判決確定，嗣於同年四月三十日易科罰金執行完畢，猶不知悔改，又於八十七年
    六月二十四日因施用毒品案件，經依本院以八十七年度毒聲字第五一一號裁定送
    台灣桃園看守所附設勒戒所觀察、勒戒後，認無繼續施用毒品之傾向，由臺灣桃
    園地方法院檢察署檢察官於八十七年十二月十六日以八十七年度偵字第一三九五
    七號及八十七年度偵緝字第二六五、二六六、二六七號處分不起訴確定。竟仍不
    思省悟，復於八十八年五月二十四日，在桃園縣龍潭鄉○○路友人住處，以安非
    他命置於吸食器內加熱吸食霧化氣體之方式，施用第二級毒品安非他命一次；另
    於八十八年五月二十七日，在桃園縣平鎮市○○路二八八號廢棄鐵工廠之二樓，
    將海洛因滲放入香煙內點燃吸食之方法，施用第一級毒品海洛因一次。迨八十八
    年五月二十七日上午十時四十分許，在上址廢棄之鐵工廠二樓內為警當場查獲，
    並扣得其所有預備供施用海洛因所用之注射針筒一支及供施用安非他命所用之吸
    食器一組、吸管一支等物，甲○○經依本院以八十八年度毒聲字第六九四０號裁
    定送觀察、勒戒後，有繼續施用毒品之傾向。
二、案經桃園縣警察局平鎮分局報請臺灣桃園地方法院檢察署檢察官偵查起訴。
    理      由
一、右揭事實，業據被告甲○○迭於警訊時及偵審中均坦承不諱，並有被告所有供施
    用毒品所用或預備之注射針筒一支、吸食器一組及吸管一支等物扣案可資佐證，
    且被告為警查獲時所採集之尿液經送檢驗結果，確呈嗎啡及安非他命陽性反應，
    此有台灣檢驗科技股份有限公司出具之濫用藥物尿液檢驗報告一紙附卷可稽，足
    徵其自白與事實相符。又被告前因施用毒品案件，經依本院以八十七年度毒聲字
    第五一一號裁定送臺灣桃園看守所附設勒戒所觀察、勒戒後，認無繼續施用毒品
    之傾向，由臺灣桃園地方法院檢察署檢察官於八十七年十二月十六日以八十七年
    度偵字第一三九五七號及八十七年度偵緝字第二六五、二六六、二六七號為不起
    訴處分確定在案，有台灣高等法院被告全國前案紀錄表及台灣桃園地方法院檢察
    署檢察官八十七年度偵字第一三九五七號、八十七年度偵緝字第二六五、二六六
    、二六七號不起訴處分書各乙份在卷足憑。其於五年內再犯毒品危害防制條例第
    十條之罪，經裁定送觀察勒戒，認有繼續施用毒品傾向，有本院八十八年度毒聲
    字第六九四０號裁定書及臺灣桃園女子監獄附設台灣桃園看守所勒戒處所龍潭女
    所八十九年一月五日桃女監衛字第０二八號函送之「無繼續施用毒品傾向證明書
    」一份附卷可參，被告罪證明確，應予依法論科。
二、核被告所為，係犯毒品危害防制條例第十條第一項之施用第一級毒品罪及同條第
    二項之施用第二級毒品罪。被告持有第一級毒品海洛因及第二級毒品安非他命，
    既意在供己施用，其持有之低度行為應各為施用之高度行為所吸收，均不另論罪
    。又被告所犯上開二罪間，犯意各別，罪質互異，應予分論併罰。末查被告前於
    八十七年三月二十七日因違反麻醉藥品管理條例案件，經本院判處有期徒刑六月
    ，如易科罰金以三百元折算一日確定，嗣於同年四月三十日易科罰金執行完畢，
    此有台灣高等法院被告全國前案紀錄表存卷可按，其於刑之執行完畢後五年內再
    犯本件有期徒刑以上之二罪，為累犯，應依法均加重其刑。爰審酌被告有前開犯
    罪前科，品行不佳，甫因施用毒品，經觀察、勒戒後，又於五年內再犯施用毒品
    犯行，戕害己身，顯無悔改之意及犯後坦承犯行態度尚稱良好等一切情狀，量處
    如主文所示之刑，並定其應執行刑，以資懲儆。
三、扣案之注射針筒一支，查係被告所有，且預備供施用毒品海洛因犯罪所用之物，
    另吸食器一組及吸管一支，則為被告所有，且供施用毒品安非他命所用之物，已
    經其陳明在卷，故均依法併予宣告沒收。
據上論斷，應依刑事訴訟法第二百九十九條第一項前段，毒品危害防制條例第十條第
一項、第二項，刑法第十一條前段、第五十一條第五款、第四十七條、第三十八條第
一項第二款，判決如主文。
本案經檢察官呂理銘到庭執行職務
中      華      民      國      八十九    年      四    月    二十八    日
                                臺灣桃園地方法院刑事第二庭
                                      法  官  李  育  仁
右正本證明與原本無異。
如不服本判決，應於判決送達後十日內向本院提出上訴狀( 應附繕本 )，上訴於
臺灣高等法院。
                                      書記官  王  泰  元
中      華      民      國      八十九    年      五    月      二      日
附論罪科刑依據之法條：
毒品危害防制條例第十條第一項、第二項：
施用第一級毒品者，處六月以上五年以下有期徒刑
施用第二級毒品者，處三年以下有期徒刑。


司法院資訊處製作；財團法人民間司法改革基金會備份。
